【裁判字號】    97,訴,562
【裁判日期】    970506
【裁判案由】    毒品危害防制條例
【裁判全文】
臺灣板橋地方法院刑事判決               97年度訴字第562號
公  訴  人  臺灣板橋地方法院檢察署檢察官
被      告  甲○○
                    國民
上列被告因違反毒品危害防制條例案件，經檢察官提起公訴（96
年度毒偵字第10071 號），本院於準備程序進行中，被告就被訴
事實為有罪之陳述，經告知被告簡式審判程序之旨，並聽取當事
人之意見後，裁定進行簡式審判程序判決如下：
    主  文
甲○○施用第一級毒品，累犯，處有期徒刑捌月。減為有期徒刑
肆月，如易科罰金，以新臺幣壹仟元折算壹日。扣案之海洛因壹
包（驗後淨重零點零參公克）沒收銷燬之及注射針筒壹枝沒收。
    事  實
一、甲○○於民國92年間因施用毒品案件，經依本院裁定送觀察
    、勒戒後，認無繼續施用毒品傾向，於92年3 月14日釋放出
    所，業經臺灣板橋地方法院檢察署檢察官以92年度毒偵字第
    763 號為不起訴處分確定。於93年間，因施用毒品案件，經
    本院以93年度訴字第2164號判處有期徒刑10月確定。復於94
    年間，因違反洗錢防制法案件，經本院以94年度簡字第3409
    號判處有期徒刑3 月，如易科罰金，以銀元300 元折算1 日
    確定，上開二罪經定其應執行刑為有期徒刑1 年確定，嗣於
    95年5 月3 日縮行期滿執行完畢，猶不知檢束慎行。其明知
    海洛因係87年5 月20日公布施行，於同年月22日生效之毒品
    危害防制條例第2 條第2 項第1 款所規定之第一級毒品，不
    得施用及持有，且其於上開觀察、勒戒及有期徒刑執行完畢
    後5 年內，竟基於施用第一級毒品海洛因之犯意，於96年2
    月3 日12時26分許為警採集其尿液之前26小時內某時許，在
    不詳地點，施用第一級毒品海洛因1 次。嗣於96年2 月3日9
    時30分許，在臺北縣土城市○○街與廣明街41巷口為警查獲
    ，並扣得海洛因1 包（驗後淨重0.03公克）及注射針筒1 枝
    ，復經警採集其尿液送驗結果，呈鴉片類之陽性反應，而知
    悉上情。
二、案經臺北市政府警察局大安分局移送臺灣板橋地方法院檢察
    署檢察官偵查起訴。
    理  由
一、上揭事實，業據被告於本院審理時供承不諱，並有臺北市政
    府警察局偵辦毒品案件尿液檢體委驗單、臺灣尖端先進生技
    醫藥股份有限公司96年2 月14日出具之濫用藥物檢驗報告、
    臺北市政府警察局大安分局警備隊毒品初步檢驗報告單、法
    務部調查局鑑定書、本院96年度訴字第1963號刑事判決、臺
    灣板橋地方法院檢察署被告提示簡表、刑案資料查註紀錄表
    、全國施用毒品案件紀錄表、矯正簡表及臺灣高等法院被告
    前案紀錄表各1 份附卷可稽。矧人體施用海洛因經尿液排出
    之時間，依施用量多寡、人體代謝功能、施用者之年齡及性
    別有所差異，惟一般而言，施用海洛因者在26小時內所排出
    之尿液均有可能被檢出因施用海洛因代謝後之嗎啡（鴉片類
    ）陽性反應，此經法務部調查局證實，並為本院歷來審理施
    用海洛因案件之職務上所知悉。此外，復有海洛因1 包（驗
    後淨重0.03公克）及注射針筒1 支扣案可佐，且上開扣案之
    海洛因業經鑑定屬實等情，亦有上開臺北市政府警察局大安
    分局警備隊毒品初步檢驗報告單及法務部調查局鑑定書各1
    份在卷可憑。事證明確，被告之犯行堪以認定。
二、按海洛因係毒品危害防制條例第2條第2項第1 款所規定之第
    一級毒品，不得施用及持有。核被告所為，係犯毒品危害防
    制條例第10條第1 項之施用第一級毒品罪。被告因施用第一
    級毒品海洛因而非法持有之低度行為，應為施用之高度行為
    所吸收，不另論罪。又被告曾受如事實欄所述有期徒刑之執
    行完畢，此有臺灣板橋地方法院檢察署刑案資料查註紀錄表
    、臺灣高等法院被告前案紀錄表在卷可稽，其於5 年以內故
    意再犯本件有期徒刑以上之罪，為累犯，應依刑法第47條第
    1項規定加重其刑。爰審酌被告有上開構成累犯之前科，兼
    衡其智識程度、生活狀況，其前因施用毒品案件，經法院裁
    定送觀察、勒戒後，由檢察官為不起訴處分確定，又犯本件
    之罪，業如前述，被告施用第一級毒品海洛因，易戕害自己
    之身心，並活絡毒品違法交易市場，對社會造成重大危害，
    被告犯罪之動機、目的、手段、次數、所生之危害及犯罪後
    於本院審理時坦承犯行之態度等一切情狀，量處如主文所示
    之刑，以示懲儆。又被告犯罪時間，在民國96年4 月24日以
    前，與中華民國九十六年罪犯減刑條例第2條第1項第3 款之
    規定相符，合於減刑條件，依法減其宣告刑，並諭知易科罰
    金之折算標準。
三、扣案之海洛因1 包（驗後淨重0.03公克），係查獲之毒品，
    不問屬於犯人與否，應依毒品危害防制條例第18條第1 項前
    段規定宣告沒收銷燬之。另扣案之注射針筒1 枝，係被告所
    有供犯本案之罪所用之物，業據其於警詢時、偵查中及本院
    審理時供明在卷，應依刑法第38條第1項第2款規定宣告沒收
    。
據上論斷，應依刑事訴訟法第273 條之1 第1 項、第284 條之1
、第299 條第1 項前段、毒品危害防制條例第10條第1 項、第18
條第1 項前段、刑法第11條前段、第47條第1 項、第41條第1 項
前段、第38條第1 項第2 款、中華民國九十六年罪犯減刑條例第
2 條第1 項第3 款、第7 條、第9 條，判決如主文。
本案經檢察官黃佳權到庭執行職務。
中    華    民    國    97    年    5     月    6     日
                  刑事第二庭    法  官  楊千儀
上列正本證明與原本無異。
如不服本判決，應於判決送達後10日內明上訴理由，向本院提
出上訴狀（應附繕本），上訴於臺灣高等法院。
                                書記官  林美萍
中    華    民    國    97    年    5     月    6     日
附錄本案論罪科刑法條全文
毒品危害防制條例第10條
施用第一級毒品者，處6 月以上5 年以下有期徒刑。
施用第二級毒品者，處3 年以下有期徒刑。


司法院資訊處製作；財團法人民間司法改革基金會備份。
